Sonny HU

♀ Toulouse

Avec une expertise technique et une passion pour l'innovation, je mets mon savoir-faire technique et ma rigueur au service de solutions digitales performantes et innovantes. Engagé dans l'excellence, je vise à accompagner les entreprises dans leur transformation numérique en apportant des réponses adaptées à leurs besoins.

Experiences _

OneStock, Ingénieur R&D

Toulouse, FR Nov 2023 – Présent

- Analyse et spécification des fonctionnalités
- Développement de connecteurs (liaison entre OneStock et des plateformes e-commerces: Shopify & Commercetools)
- Correction de bugs
- Rédaction de documentation technique & utilisateur

OneStock, Développeur Python

Toulouse, FR Jan 2023 – Sep 2023

- Développement de nouvelles fonctionnalités à destination de diverses clients
- Maintien et mise à jour des modules existant
- Mise en place de scripts de reprise/correction de données
- Analyse et correction de bugs
- Mise à jour de la documentation sous confluence

Kratos Communications, Développeur Angular/Python

Toulouse, FR Nov 2021 - Nov 2022

- Migration et mise à jour sous Angular des interfaces existantes en JAVA
- Développement de nouveaux modules (de configuration des stations au sol et de plannification de missions)
- Automatisation du déploiement de l'application sous Gitlab sur l'environnement de test et de production
- Rédaction de documentation utilisateur sous Sphinx
- Rédaction de procédures de tests
- Développement de scripts de traitement de données sous Python
- Mise en place d'une API sous Flask pour l'exposition des données

Orange, Alternant - Chef de projet et développement d'applications web

Toulouse, FR Sep 2019 - Sep 2021

- Conception et spécifications de nouvelles fonctionnalités
- Développement et évolutions de modules des applications FTTH
- Mise à jour des commandes d'intégrations de données (ETL)
- Test et documentation des outils
- Rédaction de procédure de tests
- Gestion et maintien du backlog

Data Services Integration, Alternance - Administrateur Système et Réseau

• Gestion de serveurs (Active Directory, Microsoft Exchange, Serveur IIS, Apache)

- Mise en place d'un outil de monitoring (Shinken) sous Debian pour superviser l'ensemble des équipements du parc informatique
- Mise en place d'un script sous powershell permettant la configuration des nouveaux postes de travail
- Support et assistance utilisateur sous GLPI

Saint Denis, La Réunion Sep 2017 - Aou 2018

Formation _____

M2	Universite Paul Sabatier, Cycle MIAGE (Méthodes Informatiques Ap-	Sep 2018 – Sep 2021
	pliquées à la Gestion des Entreprises)	
L3	HESIP, Licence Responsable de Projets Informatiques	Sep 2017 - Sep 2018
\mathbf{BTS}	Lycée Bellepierre, SIO (Services Informatiques aux Organisations)	Sep 2016 - Sep 2017

Technologies _____

Languages: Javascript, Typescript, Python, PHP, Java, SQL

Framework: Angular, React, VueJS, Symfony 4
Outils & divers: JIRA, Confluence, GitLab, Sphinx

Langues _____

Anglais: Très bon niveau - C1

Centre d'intérêt _____

Course - Natation - Danse - Piano - Echecs